臺灣臺南地方法院刑事判決　　　　　　　 96年度易字第497號
公　訴　人　臺灣臺南地方法院檢察署檢察官
被　　　告　甲○○　40歲民.
上列被告因侵占案件，經檢察官提起公訴（96年度偵緝字第540
號），被告於本院準備程序進行中，先就被訴事實為有罪之陳述
，經本院合議庭裁定由受命法官獨任進行簡式審判程序，判決如
下：
　　主      文
甲○○連續意圖為自己不法之所有，而侵占業務上所持有之物，
處有期徒刑拾月。緩刑參年。
    事實及理由
一、本案被告甲○○所犯刑法第三百三十六條第二項業務侵占罪
    ，並非死刑、無期徒刑或最輕本刑有期徒刑三年以上之罪，
    亦非高等法院管轄第一審案件，且於準備程序進行中，被告
    先就被訴事實為有罪之陳述，經告知被告簡式審判程序之旨
    ，並聽取檢察官、被告之意見後，本院合議庭裁定由受命法
    官進行簡式審判程序，是本案之證據調查，依刑事訴訟法第
    二百七十三條之二、第一百五十九條第二項之規定，不適用
    傳聞法則有關限制證據能力之相關規定；並得依同法第三百
    十條之二準用第四百五十四條之規定製作略式判決書（僅記
    載「證據名稱」），合先敘明。
二、本件犯罪事實、證據及應適用之法條，除於證據欄補充「被
    告於本院之自白」外，餘均引用檢察官起訴書之記載（如附
    件）。
三、核被告甲○○所為，係犯刑法第三百三十六條第二項之業務
    侵占罪。按被告行為後，刑法部分條文業於九十四年一月七
    日經立法院三讀修正，而經總統於九十四年二月二日公布並
    於九十五年七月一日施行，而新修正之刑法第二條第一項規
    定：「行為後法律有變更者，適用行為時之法律。但行為後
    之法律有利於行為人者，適用最有利於行為人之法律。」，
    而該法係規範行為後法律變更所生新舊法律比較之準據法，
    於新法施行後，即應逕用該條為「從舊從輕」之比較；且本
    次法律變更，比較時應就罪刑有關之共犯、未遂犯、想像競
    合犯、牽連犯、連續犯、結合犯，以及累犯加重、自首減輕
    暨其他法定加減原因（如身分加減）與加減例等一切情形，
    綜其全部罪刑之結果而為比較（最高法院九十五年五月二十
    三日九十五年度第八次刑庭會議決議參照）。且查：
（一）、被告行為後，刑法第五十六條連續犯之規定，業於九十
        四年一月七日修正公布刪除，並於九十五年七月一日施
        行，則被告之犯行，因行為後新法業已刪除連續犯之規
        定，此刪除雖非犯罪構成要件之變更，但顯已影響行為
        人刑罰之法律效果，自屬法律有變更，依新法第二條第
        一項規定，比較新、舊法結果，仍應適用較有利於被告
        之行為時法律即舊法論以連續犯（最高法院九十五年第
        八次刑事庭會議決議參照），是被告先後多次犯行，為
        時間緊接，所犯構成要件相同之罪，顯係基於概括犯意
        反覆為之，為連續犯，應依修正前刑法第五十六條連續
        犯之規定論以一罪，並依法加重其刑。
（二）、按新修正刑法第五十七條關於科刑時應審酌之事項，其
        中修正後刑法第五十七條第七款「犯罪行為人與被害人
        之關係」，係將修正前同法第八款「犯人與被害人『平
        日』之關係」之「平日」一語刪除，擴大犯罪行為人與
        被害人在犯罪行為上之關係，亦屬科刑時應予考慮之標
        準。修正後同法第八款並增列「犯罪行為人違反義務之
        程度」，此均屬法院就刑之裁量審認標準之明文化，非
        屬法律之變更（見最高法院九十五年五月二十三日第八
        次刑庭會議決議亦同此意旨），自無新修正之刑法第二
        條第一項規定之適用。爰審酌被告犯罪之動機、目的係
        貪圖利益、侵占之手段非輕、所生危害、所侵占之金額
        數目、被害人所受之損害、惟犯罪後坦認犯行，且已與
        被害人達成和解、足見態度良好等一切情狀，量處如主
        文所示之刑，以資儆懲。
（三）、另被告行為後，刑法第七十四條緩刑之規定亦併同於上
        述日期修正公布施行，此部分應逕行適用新法（最高法
        院九十五年第八次刑事庭會議內容參照）。查被告前未
        曾因故意犯罪受有期徒刑以上刑之宣告，有前述前案記
        錄表可參，僅因一時失慮，致罹刑典，且於本院審理程
        序中深表悔意，業已與被害人桂冠公司達成和解，有和
        解書在卷可佐，堪信被告經此偵查及審判程序，應知警
        惕，信無再犯之虞，本院認前揭所宣告之刑，以暫不執
        行為適當，爰併諭知緩刑三年，以勵自新。
據上論斷，應依刑事訴訟法第二百七十三條之一第一項、第二百
九十九條第一項前段、第三百十條之二、第四百五十四條第二項
，刑法第二條第一項前段，廢止前刑法第五十六條，刑法第三百
三十六條第二項、第七十四條第一項第一款，刑法施行法第一條
之一，判決如主文。
本案經檢察官乙○○到庭執行職務。
中　　華　　民　　國　　96　　年　　 6 　　月　　5　  日
　　　　　　　　　刑事第十一庭  法　官　黃翰義
以上正本證明與原本無異。
如不服本判決，應於判決送達後10日內，向本院提出上訴狀（應
附繕本）。
　　　　　　　　　　　　　　　　書記官　王麗鈞
中　　華　　民　　國　　96　　年　　6 　　月　　6 　　日
附錄本案論罪科刑法條全文：
中華民國刑法第336條
（公務公益侵占罪、業務侵占罪）
對於公務上或因公益所持有之物，犯前條第1項之罪者，處1年以
上7年以下有期徒刑，得併科5千元以下罰金。
對於業務上所持有之物，犯前條第1項之罪者，處6月以上5年以
下有期徒刑，得併科3千元以下罰金。
前二項之未遂犯罰之。
